臺灣高雄地方法院刑事判決　　　　　　　94年度訴字第2822號
公　訴　人　臺灣高雄地方法院檢察署檢察官
被　　　告　甲○○
上列被告因違反毒品危害防制條例案件，經檢察官提起公訴（94
年度毒偵字第5584號），本院依簡式審判程序審理，判決如下：
    主  文
甲○○施用第一級毒品，累犯，處有期徒刑捌月。扣案之海洛因
壹包（不含包裝袋，淨重零點零壹公克）、殘留海洛因之殘渣袋
壹只、殘留海洛因之注射針筒貳支、殘留海洛因之塑膠鏟管壹支
，均沒收銷燬之。扣案之包裝袋壹只，沒收之。
    事  實
一、甲○○前因施用毒品案件，經本院裁定送強制戒治，於民國
    90年3 月26日執行完畢釋放，又因違反毒品危害防制條例案
    件，經本院92年度訴字第2725號判處有期徒刑9 月確定，於
    94年1 月8 日縮刑期滿以執行完畢論，猶不知悔改，竟在強
    制戒治期滿釋放後之5 年內，於94年6 月18日下午6 時許，
    在高雄市○○區○○路145 號4 樓之8 ，以將海洛因摻入水
    中再以注射針筒注射之方式，施用第一級毒品海洛因。嗣於
    94 年6月18日下午7 時31分許，甲○○持其所有之海洛因1
    包、殘渣袋1 只、注射針筒2 支、塑膠鏟管1 支向警局自首
    ，因而查獲上情。
二、案經甲○○自首由高雄市政府警察局楠梓分局報告臺灣高雄
    地方法院檢察署檢察官偵查起訴。
    理  由
一、本件被告甲○○所犯係死刑、無期徒刑、最輕本刑為3 年以
    上有期徒刑以外之罪，其於準備程序中就被訴事實為有罪之
    陳述，經法官告知簡式審判程序之旨，並聽取公訴人、被告
    之意見後，本院認為適宜獨任進行簡式審判程序，故本件適
    用簡式審判程序審理，合先敘明。
二、上揭事實，業據被告於警詢、偵查及本院審理時均坦承不諱
    ，且其於94年6 月18日查獲當日所採集之尿液，經送高雄市
    立凱旋醫院檢驗後，結果呈嗎啡陽性反應，有該院94年6 月
    28日濫用藥物尿液檢驗報告1 紙附卷可稽，此外，扣案疑似
    海洛因粉末1 包、殘渣袋1 只、注射針筒2 支、塑膠鏟管1
    支，經送鑑定，均呈含第一級毒品海洛因成分，分別有法務
    部調查局調科壹字第220021094 號鑑定通知書1 紙、高雄醫
    學大學附設中和紀念醫院報告編號9409-42 、9409-43 、00
    00-000紙可資佐證，足認被告任意性自白與事實相符，事證
    明確，其犯行足堪認定，應依法論科。
三、被告前因施用毒品案件，經本院裁定送強制戒治，於90年3
    月26日執行完畢釋放，有臺灣高等法院被告前案紀錄表在卷
    可稽，其於戒治期滿釋放後，5 年內再犯本罪，所為與毒品
    危害防制條例第23條第2 項之規定相符，應依法論科。按海
    洛因為毒品危害防制條例第2 條第2 項第1 款所稱之第一級
    毒品，不得施用、持有。是核被告所為，係犯毒品危害防制
    條例第10條第1 項之施用第一級毒品罪。其持有第一級毒品
    海洛因之低度行為，應為其施用第一級毒品之高度行為所吸
    收，不另論罪。其前因違反毒品危害防制條例案件，經本院
    92年度訴字第2725號判處有期徒刑9 月確定，於94年1 月8
    日縮刑期滿以執行完畢論，於受有期徒刑之執行完畢後，5
    年以內，再犯本件有期徒刑以上之罪，為累犯，應依刑法第
    47條之規定，加重其刑；另其於本件施用毒品犯行未經發覺
    前，即攜帶上開扣案物品至警局自首，此有本件高雄縣政府
    警察局楠梓分局解送人犯報告書、被告警詢及偵訊筆錄在卷
    可證，是被告對未發覺之犯罪自首，並願接受裁判，應依刑
    法第62條前段之規定，減輕其刑，並依刑法第71條第1項 之
    規定先加後減。爰審酌被告屢經強制戒治，仍未能戒除毒癮
    ，甫於93年2 月21日因施用毒品案件間經本法院判處有期徒
    刑9 月確定，猶再犯本件施用毒品犯行，顯見其戒除毒品之
    意志不堅，惟考量其自首犯行，尚知悔悟，且其施用毒品僅
    屬對其自身健康戕害之行為並未危害他人等一切情狀，量處
    如主文所示之刑。至扣案之疑似海洛因粉末1 包（不含包裝
    袋，淨重0.01公克），為第一級毒品海洛因，殘渣袋1 只、
    注射針筒2 支、塑膠鏟管1 支，經送鑑定結果亦均含海洛因
    成分，業如前述，又因殘渣袋、注射針筒及塑膠鏟子與殘留
    之海洛因均無法析離，均應將整體視同毒品，故上開扣案物
    均應依毒品危害防制條例第18條第1 項前段之規定，宣告沒
    收併銷燬之；又盛裝上開海洛因之空包裝袋1 只，因已經法
    務部調查局就之與盛裝之第一級毒品海洛因分別鑑析其重量
    ，應可視為與第一級毒品分離之物，然開包裝袋，係被告為
    施用毒品時用以保存且便於攜帶毒品之用，應認係供其犯本
    件施用毒品罪所用，且為被告所有，業據其於警詢、偵查中
    供述明確，爰依刑法第38條第2 項之規定，併予宣告沒收。
    此外，送驗耗損之毒品，既已滅失，即無庸併予宣告沒收銷
    燬，附此敘明。
據上論斷，應依刑事訴訟法第273 條之1 第1 項、第299 條第1
項前段，毒品危害防制條例第10條第1 項、第18條第1 項前段，
刑法第11條、第47條、第62條前段、第71條第1 項、第38條第1
項第2 款，判決如主文。
本案經檢察官乙○○到庭執行職務。
中　　華　　民　　國　　94　　年　　10　　月　　 3　　日
                  刑事第一庭    法　官  陳宛榆
以上正本證明與原本無異。
如不服本判決，應於判決送達後10日內，向本院提出上訴狀。
中　　華　　民　　國　　94　　年　　10　　月　　 4　　日
                                書記官  劉企萍
附錄法條
毒品危害防制條例第10條第1項
施用第1級毒品者，處6月以上5年以下有期徒刑。
